AMAURY ANDRES GARCIA PAJARO

ANALISTA DE DATOS

Analista de datos con sólida experiencia en manejo e interpretación de datos para la toma de decisiones estratégicas. Proficiente en SQL para la gestión de bases de datos y en Python para análisis avanzado y automatización. Experto en visualización de datos con Power BI, creando dashboards dinámicos y efectivos. Familiaridad con entornos de nube como Azure para la integración y análisis de datos a gran escala. Comprometido con la optimización de procesos y la generación de insights didácticos.

EXPERIENCIA

Sequea Barranquilla, Colombia

Analista de Datos jr

- Utilicé herramientas como Excel, Power BI, Python para generar reportes y visualizaciones evidenciando patrones y tendencias
- Creé informes y dashboards para comunicar hallazgos a los equipos, destacando insights clave
- Realice consultas, monitoreo y manejo de datos en bases de datos
- Manejé herramientas ofimáticas
- Hice limpieza de datos donde identifique y corregí errores, elimine duplicados y estructuré los datos

Fundación Universitaria Tecnológico Comfenalco

Auxiliar Técnico en Sistemas

Cartagena, Colombia Mayo 2022 – Octubre 2022

Noviembre 2023 - Octubre 2024

- Brindé asistencia técnica en las áreas de hardware y software en las aulas de la universidad
- Soporte técnico en los niveles 1 y 2
- Soporte en los procesos de back up implementados por el departamento de sistemas
- Manejé herramientas ofimáticas

HABILIDADES

- ✓ Excel
- ✓ Power BI
- ✓ Bases de Datos
- ✓ Soporte
- ✓ Análisis de Datos
- ✓ Microsoft Office
- ✓ SQL
- ✓ Azure

- ✓ Dashboards
- ✓ PostgreSQL
- ✓ DAX
- ✓ Power Query
- ✓ Python
- ✓ Ofimática
- ✓ Limpieza de Datos
- ✓ Modelado de Datos

- Aprendo rápido
- ✓ Análisis Crítico
- ✓ Liderazgo
- ✓ Comunicación
- ✓ Resolución de problemas
- ✓ Trabajo en Equipo
- ✓ Compromiso
- ✓ Organización

EDUCACIÓN

Tecnología en Desarrollo de Software

Febrero 2020 - Noviembre 2022

Fundación Universitaria Tecnológico Comfenalco

(Cartagena, Colombia)

Power BI | Santander Open Academy

Agosto 2024 (OA-2024-0824000519667)

Tableau | Tableau eLearning

Abril 2022 (http://verify.skilljar.com/c/69x5uf925y5e)

PROYECTOS

Empresa de Bicicletas

• Desarrollé un informe haciendo una importación desde Azure en el que analizo los datos de clientes, productos y empleados en el que detallo geográficamente los países donde están nuestros clientes y el promedio de ventas conforme al año anterior.

IDIOMAS